---
classoption: portrait
geometry: left=2.5cm,right=2.5cm,top=2.5cm,bottom=3cm
header-includes: \usepackage{vntex} \usepackage{float}
mainfont: Times New Roman
output:
  pdf_document: default
  word_document: default
---

```{r include=FALSE}
###!!!! always need to change

```


```{r message=FALSE, warning=FALSE, include=FALSE, paged.print=FALSE, r,echo=FALSE}
options(scipen=99)
library(dplyr)
library(readxl)
library(data.table)
library(tinytex)
library(dplyr)
library(magrittr)
library(knitr)
library(kableExtra)
library(pander)
library(stringr)
library(janitor)
rm(list=ls())
 report_mon = format(Sys.Date()-30,'%Y-%m')
 mon = paste0(substr(report_mon,6,7),"-",substr(report_mon,1,4))
#   
local_path = '/home/baokhanh/vpb/'
path = paste0(local_path,report_mon)

df_summary <- read.csv('/home/linhnguyen/04.Reconcile/04.VPBank/summary_fee.csv') #%>%  data.table()
df_summary3 <- read.csv('/home/linhnguyen/04.Reconcile/04.VPBank/summary_fee_all.csv') #%>%  data.table()

#file_recon <- paste0(path,report_mon,"/vpb_converted_",report_mon,"_recon_cycle.xlsx")
#upl_tp <- read_excel(file_recon,sheet = "upl_tp")  %>% select(product_type,receiver,new_price_exc_vat,new_price_vat) %>% rename(fee_w_vat=new_price_vat,fee_no_vat= new_price_exc_vat)

#upl_hq <- read_excel(file_recon,sheet = "upl_hq") %>% select(product_type,receiver,new_price_exc_vat,new_price_vat) %>% rename(fee_w_vat=new_price_vat,fee_no_vat= new_price_exc_vat)

#cc_tp <- read_excel(file_recon,sheet = "cc_tp")  %>% select(product_type,receiver,new_price_exc_vat,new_price_vat) %>% rename(fee_w_vat=new_price_vat,fee_no_vat= new_price_exc_vat)

#cc_hq <- read_excel(file_recon,sheet = "cc_hq") %>% select(product_type,receiver,new_price_exc_vat,new_price_vat) %>% rename(fee_w_vat=new_price_vat,fee_no_vat= new_price_exc_vat)

#Make a Summary Table
#df_summary1 <- cc_hq %>% 
#     group_by(product_type,receiver) %>% 
#     summarise(number_converted = n(),
#               fee_no_vat = ceiling(sum(fee_no_vat)),
#               fee_w_vat = sum(fee_w_vat)) %>%
#   data.table()
#
#df_summary2 <- upl_hq %>% 
#   group_by(product_type,receiver) %>% 
#   summarise(number_converted = n(),
#             fee_no_vat = round(sum(fee_no_vat),digits = 1),
#             fee_w_vat = sum(fee_w_vat)) %>%
# data.table()
#
#df_summary3 <- bind_rows(upl_hq,cc_hq) %>% 
#    group_by(receiver) %>% 
#     summarise(number_converted = n(),
#              fee_no_vat = ceiling(sum(fee_no_vat)),
#              fee_w_vat = sum(fee_w_vat)) %>%adorn_totals(name = "HQ") %>% 
#  data.table()
#df_summary3 <- df_summary3[-1,]

#df_summary4 <- bind_rows(upl_tp,cc_tp) %>% 
#  group_by(receiver) %>% 
#  summarise(number_converted = n(),
#            fee_no_vat = round(sum(fee_no_vat),digits = 1),
#            fee_w_vat = sum(fee_w_vat)) %>%adorn_totals(name = "TP") %>% 
#data.table()
#df_summary4 <- df_summary4[-1,]

#df_summary5 <- bind_rows(upl_hq,cc_hq) %>% 
#  group_by(receiver) %>% 
#  summarise(number_converted = n(),
#            fee_no_vat = round(sum(fee_no_vat),digits = 1),
#            fee_w_vat = sum(fee_w_vat)) %>%adorn_totals(name = "HQ+TP") %>% 
#data.table()
#df_summary5 <- df_summary5[nrow(df_summary5),]

#df_summary <-rbind(df_summary1, df_summary2,df_summary3,fill = TRUE)
#df_summary[is.na(df_summary)] <- "Tổng"

```

```{r include=FALSE}


options(tinytex.verbose = TRUE)

### FI info
company <- "Ngân Hàng TMCP Việt Nam Thịnh Vượng (VPBank)"
address <- "89 Láng Hạ, Phường Láng Hạ, Quận Đống Đa, Hà Nội"
title <- "Ông"
name <- "NGUYỄN CHÍ HIỀN"
position <- "Giám đốc trung tâm quản lý kinh doanh và đào tạo"
contract_no <- "TS01/2017 HĐDV - VPBank"
contract_signed_date <- "20/02/2017" 

source('/home/baokhanh/vpb/num_2_word_vn.R')
so_tien <- paste(num_2_word_vn(sum(df_summary3$fee_w_vat)),"đồng")
```
  
  
\begin{center}\fontsize{13pt}{14pt}\selectfont
  \rmfamily\textbf{BIÊN BẢN XÁC NHẬN TÍNH PHÍ DỊCH VỤ}
\end{center}

\begin{center}\fontsize{13pt}{14pt}\selectfont
  \rmfamily\textbf{TÌM KIẾM KHÁCH HÀNG}
\end{center}

\begin{center}\normalsize
  \rmfamily\textbf{Tháng `r mon`}
\end{center}

\vspace{12pt}


\begin{flushleft}\fontsize{10pt}{10pt}\selectfont
  \rmfamily{Căn cứ theo hợp đồng số: `r contract_no` ký ngày `r contract_signed_date` giữa:}
\end{flushleft}

\begin{flushleft}\fontsize{10pt}{10pt}\selectfont
  \rmfamily\textbf{BÊN A: CÔNG TY CỔ PHẦN TRUSTING SOCIAL}\\
  \rmfamily{Địa chỉ: Tầng 8, Toà nhà Havana, 132 Hàm Nghi, Phường Bến Thành, Quận 1, Thành phố Hồ Chí Minh.}\\
  \rmfamily{Đại diện: Bà }
  \rmfamily\textbf{TRẦN THỊ THẮM}\\
  \rmfamily{Chức vụ: Trưởng Phòng Đối Soát}\\
  \rmfamily{Theo Giấy ủy quyền số 0107/2023/GUQ/TSVN ngày 01/07/2023 của Giám đốc Công Ty Cổ phần Trusting Social}\\
\end{flushleft}

\begin{flushleft}\fontsize{10pt}{10pt}\selectfont
  \rmfamily\textbf{BÊN B: `r str_to_upper(company)`}\\
  \rmfamily{Địa chỉ: `r address`.}\\
  \rmfamily{Đại diện: `r title` }
  \rmfamily\textbf{`r name`}\\
  \rmfamily{Chức vụ: `r position`}\\
\end{flushleft}


\begin{flushleft}\fontsize{10pt}{10pt}\selectfont
  \rmfamily{Chúng tôi cùng xác nhận phí dịch vụ tìm kiếm khách hàng mà bên B phải trả như sau:}
\end{flushleft}

\vspace{6pt}



```{r echo=FALSE, warning=FALSE}
kable(df_summary %>% 
        data.table(), 
      "latex",booktabs = T,format.args = list(big.mark = ".",decimal.mark=","),align='c',linesep = "") %>% 
  kable_styling(latex_options = c("hold_position","striped"),font_size = 7, full_width =F,row_label_position = "c") %>% 
  row_spec(0,bold = T) %>% 
    row_spec(nrow(df_summary),bold = T,font_size = 7) %>% 
  row_spec(nrow(df_summary)-1,bold = T,font_size = 7) %>% 
  row_spec(nrow(df_summary)-2,bold = T,font_size = 7) 

```


\begin{flushleft}\fontsize{10pt}{10pt}\selectfont
  \rmfamily{Chi tiết xem bảng kê VPB-`r mon` đính kèm.}
\end{flushleft}
      


 \vspace{20pt}


|     \hspace{40pt}            **ĐẠI DIỆN BÊN A**    \hspace{150pt}                                 **ĐẠI DIỆN BÊN B**    
|
|
|
|
|
|
|
|
|     \hspace{30pt}         **TRẦN THỊ THẮM**              \hspace{140pt}         **NGUYỄN CHÍ HIỀN**    
|     \hspace{30pt}         **Ngày: ..../..../2023**                  \hspace{135pt}        **Ngày: ..../..../2023**   
 
\vspace{80pt}




\thispagestyle{empty}

\pagebreak


\begin{center}\fontsize{13pt}{14pt}\selectfont
  \rmfamily\textbf{BIÊN BẢN XÁC NHẬN TÍNH PHÍ DỊCH VỤ}
\end{center}

\begin{center}\fontsize{13pt}{14pt}\selectfont
  \rmfamily\textbf{TÌM KIẾM KHÁCH HÀNG}
\end{center}

\begin{center}\normalsize
  \rmfamily\textbf{Tháng `r mon`}
\end{center}

\vspace{12pt}


\begin{flushleft}\fontsize{10pt}{10pt}\selectfont

\rmfamily{Căn cứ theo hợp đồng số: `r contract_no` ký ngày `r contract_signed_date` giữa:}
\end{flushleft}

\begin{flushleft}\fontsize{10pt}{10pt}\selectfont
  \rmfamily\textbf{BÊN A: CÔNG TY CỔ PHẦN TRUSTING SOCIAL}\\
  \rmfamily{Địa chỉ: Tầng 8, Toà nhà Havana, 132 Hàm Nghi, Phường Bến Thành, Quận 1, Thành phố Hồ Chí Minh.}\\
  \rmfamily{Đại diện: Bà }
  \rmfamily\textbf{TRẦN THỊ THẮM}\\
  \rmfamily{Chức vụ: Trưởng Phòng Đối Soát}\\
  \rmfamily{Theo Giấy ủy quyền số 0107/2023/GUQ/TSVN ngày 01/07/2023 của Giám đốc Công Ty Cổ phần Trusting Social}\\
  
\end{flushleft}

\begin{flushleft}\fontsize{10pt}{10pt}\selectfont
  \rmfamily\textbf{BÊN B: `r str_to_upper(company)`}\\
  \rmfamily{Địa chỉ: `r address`.}\\
  \rmfamily{Đại diện: `r title` }
  \rmfamily\textbf{`r name`}\\
  \rmfamily{Chức vụ: `r position`}\\
\end{flushleft}


\begin{flushleft}\fontsize{10pt}{10pt}\selectfont
  \rmfamily{Chúng tôi cùng xác nhận phí dịch vụ tìm kiếm khách hàng mà bên B phải trả như sau:}
\end{flushleft}

\vspace{6pt}



```{r echo=FALSE, warning=FALSE}
kable(df_summary %>% 
        data.table(), 
      "latex",booktabs = T,format.args = list(big.mark = ".",decimal.mark=","),align='c',linesep = "") %>% 
  kable_styling(latex_options = c("hold_position","striped"),font_size = 7, full_width =F,row_label_position = "c") %>% 
  row_spec(0,bold = T) %>% 
    row_spec(nrow(df_summary),bold = T,font_size = 7) %>% 
  row_spec(nrow(df_summary)-1,bold = T,font_size = 7) %>% 
  row_spec(nrow(df_summary)-2,bold = T,font_size = 7) 
```


\begin{flushleft}\fontsize{10pt}{10pt}\selectfont
  \rmfamily{Chi tiết xem bảng kê VPB-`r mon` đính kèm.}
\end{flushleft}
      



 \vspace{20pt}


|     \hspace{40pt}            **ĐẠI DIỆN BÊN A**    \hspace{150pt}                                 **ĐẠI DIỆN BÊN B**    
|
|
|
|
|
|
|
|
|     \hspace{30pt}         **TRẦN THỊ THẮM**              \hspace{140pt}         **NGUYỄN CHÍ HIỀN** 
|     \hspace{30pt}         **Ngày: ..../..../2023**                  \hspace{135pt}        **Ngày: ..../..../2023**   


\vspace{80pt}




\thispagestyle{empty}

\pagebreak





\begin{center}\fontsize{13pt}{14pt}\selectfont
  \rmfamily\textbf{ĐỀ NGHỊ THANH TOÁN}
\end{center}

\begin{center}\fontsize{13pt}{14pt}\selectfont
  \rmfamily{DỊCH VỤ TÌM KIẾM KHÁCH HÀNG THÁNG `r mon`}
\end{center}
\vspace{11pt}
\begin{flushright}\fontsize{11pt}{11pt}\selectfont
  \rmfamily\textit{Tp. Hồ Chí Minh, ngày \hspace{25pt} tháng \hspace{25pt} năm 2023}
\end{flushright}
\vspace{11pt}
\begin{flushleft}\fontsize{12pt}{12pt}\selectfont
  \rmfamily{Kính gửi: `r title` }
  \rmfamily\textbf{`r name`}\\
  \rmfamily{Đơn vị: `r str_to_upper(company)`}\\
  \rmfamily{Địa chỉ: `r address`}\\
  \rmfamily{Nội dung: }
  \rmfamily\textbf{Thanh toán phí dịch vụ tìm kiếm khách hàng tháng `r mon`}\\
  \vspace{11pt}
  \rmfamily{Căn cứ Hợp đồng cung cấp sản phẩm số `r contract_no`.}\\
  \vspace{11pt}
  \rmfamily{Căn cứ vào Biên bản xác nhận tính phí dịch vụ đã được xác nhận của hai bên, nay Công ty Cổ phần Trusting Social đề nghị thanh toán theo hợp đồng số tiền: }
  \rmfamily\textbf{`r format(sum(df_summary3$fee_w_vat),big.mark = ".", decimal.mark = ",")[1] ` VND}\\
  \rmfamily{Số tiền bằng chữ: }
  \rmfamily\textbf{`r so_tien`}\\
  \vspace{11pt}
  \rmfamily{Đề nghị thanh toán số tiền trên cho chúng tôi theo thông tin sau:}\\
  \rmfamily{Đơn vị thụ hưởng: }
  \rmfamily\textbf{CÔNG TY CỔ PHẦN TRUSTING SOCIAL }\\
  \rmfamily{Địa chỉ: }
  \rmfamily{Tầng 8, Toà nhà Havana, 132 Hàm Nghi, Phường Bến Thành, Quận 1, TP.HCM}\\
  \rmfamily{Tài khoản số: }
  \rmfamily\textbf{1912 9999 86 6666}\\
  \rmfamily{Tại: }
  \rmfamily{Ngân hàng TMCP Kỹ thương Việt Nam Trung tâm giao dịch Hội sở}\\
\end{flushleft}
\vspace{30pt}
\begin{flushright}\fontsize{12pt}{12pt}\selectfont
  \rmfamily\textbf{CÔNG TY CỔ PHẦN TRUSTING SOCIAL}\\
  \vspace{100pt}
\end{flushright}

|         \hspace{260pt}            **TRẦN THỊ THẮM**  


\vspace{30pt}





\thispagestyle{empty}

```{r include=FALSE}
rm(list=ls())
```

